臺灣屏東地方法院刑事判決　　　　　　　 95年度易字第418號
公　訴　人　臺灣屏東地方法院檢察署檢察官
被　　　告　乙○○
　　　　　　　　　　（現另案於臺灣屏東看守所羈押中）
　　　　　　丙○○
上列被告因竊盜案件，經檢察官提起公訴（94年度偵字第4954號
），本院判決如下：
    主  文
乙○○共同竊盜，累犯，處有期徒刑陸月，如易科罰金，以銀元
佰元（即新臺幣玖佰元）折算壹日。
丙○○共同竊盜，處有期徒刑伍月，如易科罰金，以銀元佰元
（即新臺幣玖佰元）折算壹日。
    事  實
一、乙○○前於民國93年間因竊盜案件，經本院93年度易字第
    187 號判決判處有期徒刑10月確定，嗣於94年5 月31日縮刑
    期滿執行完畢出監。詎乙○○仍不知悔改，與其兄丙○○共
    同意圖為自己不法之所有，於94年9 月20日3 時34分許，騎
    乘機車前往位於屏東縣佳冬鄉○○村○○路69號統一超商，
    由乙○○走到超商影印機旁彎下腰拿取軒尼斯ＸＯ洋酒1 瓶
    （價值約新臺幣【下同】2788元），再將洋酒交給丙○○，
    此時丙○○背對著櫃檯，乙○○隨即走到櫃檯前，佯稱詢問
    電話儲值卡之問題，擋住店員甲○○之視線，丙○○趁機將
    軒尼斯ＸＯ洋酒1 瓶藏放在上衣內而竊取之，得手後，乙○○仍在櫃檯繼續佯稱詢問電話儲值卡之問題，以掩飾丙○○
    順利離去超商。嗣於同日7 時許，經店員甲○○發覺洋酒遭
    竊之事，調閱監視錄影畫面知悉上情。
二、案經屏東縣警察局枋寮分局報告偵辦。
    理  由
一、按被告以外之人於審判外之言詞或書面陳述，除法律有規定
    者外，不得作為證據；又被告以外之人於審判外之陳述，雖
    不符前4 條之規定，而經當事人於審判程序同意作為證據，
    法院審酌該言詞陳述或書面陳述作成時之情況，認為適當者
    ，亦得為證據。當事人、代理人或辯護人於法院調查證據時
    ，知有第159 條第1 項不得為證據之情形，而未於言詞辯論
    終結前聲明異議者，視為有前項之同意，刑事訴訟法第159
    條第1 項、第159 條之5 分別定有明文。本件被害人丁○○
    、證人甲○○於警詢中之證述，為刑事訴訟法第159 條第1
    項之傳聞證據，惟被告2 人於本院言詞辯論終結前並未就其
    證據能力聲明異議，依前開刑事訴訟法第159 條之5 第2 項
    之規定，上開陳述亦有證據能力。又證人即共同被告乙○○
    於警詢中關於同案被告丙○○之證述，因被告丙○○於言詞
    辯論終結前並未就其證據能力聲明異議，依上開規定，應認
    其供述有證據能力；另證人即共同被告丙○○於警詢中關於
    同案被告乙○○之證述，因被告乙○○於言詞辯論終結前並
    未就其證據能力聲明異議，依上開規定，應認其供述有證據
    能力。
二、訊據被告乙○○、丙○○固不否認有於上開時、地前往統一
    超商，惟矢口否認有何共同竊盜之犯行，乙○○辯稱：我不
    知道我哥哥（丙○○）有拿酒，我當天是要去買易付卡，統
    一超商的錄影帶拿酒的人是我哥哥，我並不知道他有拿酒，
    我也沒有偷酒，我是到家以後才問他這是什麼酒，他跟我說
    喝好一點，我並不知道那是什麼酒云云；丙○○辯稱：我沒
    有拿酒，也沒有看到我弟弟（乙○○）有拿，酒我也沒有喝
    云云。惟查：
  (一)被告乙○○走到超商影印機旁彎下腰拿取軒尼斯ＸＯ洋酒1
    瓶，再將洋酒交給被告丙○○，而被告丙○○背對著櫃檯，
    被告乙○○隨即走到櫃檯前，佯稱詢問電話儲值卡之問題，
    擋住店員甲○○之視線，被告丙○○趁機將軒尼斯ＸＯ洋酒
    1 瓶藏放在上衣內而竊取之，得手後，乙○○仍在櫃檯繼續
    佯稱詢問電話儲值卡之問題，以掩飾丙○○順利離去超商等
    情，業據證人即店員甲○○於警詢中證述詳實，核與卷附監
    視錄影翻拍之照片17幀（見警卷第16頁至第19 頁 、偵卷第
    22頁至第29頁）所示畫面相符，是被告二人上開犯行，應堪
    認定。
  (二)又被告乙○○、丙○○雖互諉為對方所竊盜而不知情等語置
    辯，惟依證人即同案被告乙○○於警詢中供述：「我拿洋酒
    交給我大哥，是跟我大哥開玩笑的，結果他拿著洋酒就往外
    走了，……我有在他出門前告訴他『你不是要米酒，怎麼拿
    洋酒！』，他不理我，拿著洋酒就走掉了。我沒有向店員告
    知或結帳。」等語明確（見警卷第9 頁），足徵被告丙○○
    確實有將上開洋酒置於自己實力支配下之竊盜犯行明確。而
    被告乙○○既明知其兄丙○○無力支付洋酒之買賣價金，仍
    在被告丙○○拿取洋酒後離去超商之際，仍未付款與店家，
    足徵被告乙○○有共同為自己不法所有之主觀意圖甚明，且
    被告乙○○亦坦承有於離開超商後回家與被告丙○○共飲上
    開洋酒等語明確，則被告乙○○、丙○○空言否認不知情等
    語，顯係卸責之詞，不足採信。
  (三)至檢察官雖聲請傳訊店員甲○○及勘驗監視錄影帶以證明本
    件被告2 人犯行，然證人甲○○業已於警詢中證述稽詳，復
    有監視錄影帶翻拍之照片共17幀，所摘錄之畫面清晰明確，
    核與證人甲○○供述相符，則待證事實已臻明瞭，本院認無
    再調查之必要，應依刑事訴訟法第163 條第2 項第3 款之規
    定，認為不必要而予以駁回，併此敘明。
  (四)綜上所述，稽勾互核，本件事證明確，被告二人犯行堪予認
    定。
三、按行為後法律有變更者，適用行為時之法律。但行為後之法
    律有利於行為人者，適用最有利於行為人之法律，刑法第2
    條第1 項定有明文。茲因本件論罪科刑所適用之刑法法律，
    業於94年2 月2 日經總統公布，並於95年7 月1 日施行，故
    被告行為後法律已有變更，爰比較新舊法如下：刑法第320
    條第1 項之罰金刑業經刑法施行法第1 條之1 規定，修正提
    高30倍，並由銀元改為新臺幣，亦即法定罰金刑為新臺幣為
    新臺幣1 萬5 千元以下，及依修正後刑法第33條第5 款規定
    「罰金：新臺幣1 千元以上，以百元計算之」等規定觀之，
    修正後刑法第320 條第1 項之罰金刑，最低為新台幣1 千元
    ；而修正前刑法第320 條第1 項之罰金刑，法定最高罰金刑
    度依修正前之罰金罰鍰提高標準條例第1 條前段規定提高為
    10倍，即銀元5 千元，另依修正前刑法第33條第5 款規定「
    罰金：銀元1 元以上」，該罪最低度罰金刑為銀元1 元即新
    臺幣3 元，是經比較後，自應適用行為時即修正前之刑法第
    320 條第1 項規定較有利於被告。參酌最高法院95年5 月23
    日刑事庭第8 次會議決議，比較新舊法時應就罪刑有關之共
    犯、未遂犯、想像競合犯、牽連犯、連續犯、結合犯，以及
    累犯加重、自首減輕暨其他法定加減原因（如身分加減）與
    加減比例等一切情形，本於統一性及整體性原則，綜其全部
    罪刑之結果而為比較。本件綜合比較結果，如上所述，均以
    依修正前刑法對被告較為有利，是應一體適用修正前刑法即
    行為時刑法。
四、核被告乙○○、丙○○所為，係犯刑法第320 條第1 項竊盜
    罪。被告二人具有犯意聯絡，行為分擔，為共同正犯（關於
    刑法第28條規定，此次修正僅將法文「共同實施犯罪」修正
    為「共同實行犯罪」，對被告而言，並無有利或不利之問題
    ，故無庸為新舊法之比較）。查被告乙○○前於93年間因竊
    盜案件，經本院93年度易字第187 號判決判處有期徒刑10月
    確定，嗣於94年5 月31日縮刑期滿執行完畢出監之乙節，其
    受有期徒刑執行完畢，於5 年以內故意再犯本件最重本刑為
    有期徒刑以上之罪，不論依修正前之刑法第47條，或修正後
    之刑法第47條第1 項之規定，均構成累犯，對被告乙○○而
    言並無有利或不利之情形，自不生新舊法比較之問題，逕依
    修正後刑法第47條第1 項，論以累犯，並加重其刑。爰審酌
    被告二人素行非佳，有卷附之臺灣高等法院被告前案紀錄表
    2 份在卷可稽，均正值青壯之年，不思以正途謀生，猶因不
    勞而獲之心態，竊取他人之物，侵害他人財產安全，行為實
    不足取，犯後復否認犯行，態度非佳等一切情狀，分別量處
    如主文所示之刑，並諭知易科罰金之折算標準。又關於易科
    罰金之折算標準，修正後刑法第41條第1 項修正提高為「以
    新臺幣1,000 元、2,000 元、3,000 元折算一日」，並刪除
    「因身體、教育、職業或家庭之關係，執行顯有困難者」之
    條件，第2 項增訂「前項規定於數罪併罰，其應執行之刑未
    逾6 月者，亦適用之」，而修正前刑法第41條第1項 規定「
    得以1 元以上3 元以下折算1 日（復依修正前罰金罰鍰提高
    標準條例第2 條規定，係就原定數額提高為100 倍折算1 日
    即銀元100 元以上300 元以下折算1 日）」，故關於易科罰
    金折算標準，以修正前之折算標準對被告較為有利，故應依
    刑法第2 條第1 項前段規定，適用修正前刑法第41 條 第1
    項前段、修正前罰金罰鍰提高標準條例第2 條規定，定其易
    科罰金之折算標準。
據上論斷，應依刑事訴訟法第299 條第1 項前段，刑法第2 條第
1 項前段、第28條、第320 條第1 項、第47條第1 項，修正前刑
法第41條第1 項，罰金罰鍰提高標準條例第1 條前段、修正前同
條例第2條，判決如主文。
中　　華　　民　　國　　96　　年　　1 　　月　　4 　　日
                  刑事第二庭  審判長法  官  羅森德
                                    法  官  陳松檀
                                    法  官  陳海寧
以上正本證明與原本無異。
如不服本判決應於收受本判決送達後10日內向本院提出上訴書狀
，其未敘述上訴理由者，並得於提起上訴後10日內向本院補提理
由書狀（均須按他造當事人之人數附繕本）「切勿逕送上級法院
」
中　　華　　民　　國　　96　　年　　1 　　月　　17　　日
                                    書記官  劉淑蓉
附錄本案論罪科刑法條
刑法第320條第1項
意圖為自己或第三人不法之所有，而竊取他人之動產者，為竊盜
罪，處 5 年以下有期徒刑、拘役或 5 百元以下罰金。
